# 破产重整企业是否纳入合并

提问人：13469987936 时间：2018-01-12 16:52:04
A公司是 2005 年成立的， 2014 年向法院申请破产重整，经法院判定重整。 2016 年B公司支付1.2亿偿债资金，以 0 对价从前股东处取得100%股权，截止 2015 年 12 月 31 日，经审计的A公司资产总额274,475,709.49元，负债总额329,396,316.66元，净资产-54,920,607.17元。B公司与C公司签订附条件股权转让协议书及委托经营管理协议书，股权转让协议约定，在完成破产重整日时将60%A公司股权转让给C公司，委托经营协议约定托管期间A公司股权由B公司所有，但是C公司负责经营，经营的产生的盈亏由B公司40%、C公司60%的比例承担，C公司的托管期限至股权转让完成日结束，一般破产后公司的原有资产会怎么处理呢，账务会怎么处理，A公司目前重组还没有完成，没有账，也没有经营，这个应该如何处理？需要纳入合并么？不太懂破产这个过程

回答人：chenyiwei
如果该协议（特别是重整期间C公司负责经营的约定）能够获得法院和破产管理人认可，则C在重整期间获取了对A的控制权（通过托管方式），应纳入合并报表范围。

提问人：13469987936 时间：2018-01-16 17:38:26
那就是应该纳入C公司合并，不应该纳入B公司合并对么

回答人：chenyiwei
是。